【裁判字號】    97,財管,126
【裁判日期】    971030
【裁判案由】    指定遺產管理人
【裁判全文】
臺灣高雄地方法院民事裁定             97年度財管字第126號
聲  請  人  高雄市稅捐稽徵處
法定代理人  乙○○
被繼承人    甲○○
上聲請人聲請選任被繼承人甲○○之遺產管理人事件，本院裁定
如下：
  主  文
選任范仲良律師為被繼承人甲○○（男，民國三十年三月十三日
生，民國九十一年十二月五日死亡，身分證統一編號：Ｚ 000
000000號，生前戶籍地：高雄市○○區○○路一三二號）
之遺產管理人。
程序費用由被繼承人甲○○之遺產負擔。
  理  由
一、本件聲請意旨係以：被繼承人甲○○（年籍如主文所載）於
    民國91年12月5 日死亡，依民法第1147條之規定，繼承業已
    開始，惟其依民法第1138條、第1140條規定之各順序繼承人
    均聲明拋棄繼承權獲准，致所遺座落高雄市○○區○○街21
    3 號5 樓之3 、4 房屋二筆之房屋稅滯欠總計新臺幣7,082
    元，茲為處理相關稅捐追償事宜，有選任遺產管理人必要，
    爰依法聲請選任被繼承人甲○○之遺產管理人等語。
二、按繼承開始時，繼承人之有無不明者，由親屬會議於一個月
    內選定遺產管理人，並將繼承開始及選定遺產管理人之事由
    ，向法院報明；無親屬會議或親屬會議未於前條所定期限內
    選定遺產管理人者，利害關係人或檢察官，得聲請法院選任
    遺產管理人，並由法院依前項規定為公示催告，民法第1177
    條及第1178條第2 項分別定有明文；又先順序繼承人均拋棄
    其繼承權時，由次順序之繼承人繼承，其次順序繼承人有無
    不明或第四順序之繼承人均拋棄其繼承權者，準用上開關於
    無人承認繼承之規定，亦為同法第1176條第6 項所明定。
三、經查，聲請人上開主張，業據其提出與所述相符之被繼承人
    甲○○除戶資料、全國財產稅總歸戶財產查詢清單、欠稅總
    歸戶查詢情形表、本院雄院隆家協92繼4 字第10258 號函通
    知聲請人被繼承人甲○○之繼承人已辦理拋棄繼承、財政部
    財稅資料中心家庭成員（二親等）資料查詢清單、戶政連線
    戶籍資料等相關資料為證，並經本院依職權調取本院92年度
    繼字第4 、第129 號卷宗核閱相符，足認為真實無訛。是被
    繼承人甲○○之全體繼承人既均已拋棄繼承，且其親屬會議
    亦未於法定期限內選定遺產管理人，聲請人以其為被繼承人
    之債權人，為進行稅捐債權追償事宜，以利害關係人身分，
    依上開規定聲請選任被繼承人甲○○之遺產管理人，洵屬合
    法有據。
四、茲審酌選任遺產管理人，法院有裁量權，應依職權選任適當
    之人為遺產管理人，如經選任確定，即有擔任遺產管理人之
    義務；又選任遺產管理人須考慮其適切性，應以熟悉相關法
    律程序，並對遺產之管理能為公平處理者為優先選任。據此
    ，有鑑於具備律師身分之人，不但具有法律規定之相關專業
    知識，行止亦受律師法之規範，倘無其他不適任原因，應為
    適任人選，而范仲良律師係向高雄律師公會登記願意擔任遺
    產管理人之人員，且經本院依職權探詢擔任遺產管理人之意
    願，亦表示同意，有公務電話記錄在卷可稽，應認能勝任遺
    產管理人職務，爰選任范仲良律師擔任本件被繼承人甲○○
    之遺產管理人，負責處理有關被繼承人甲○○之遺產遺債事
    宜。
五、依非訟事件法第157條，裁定如主文。
中    華    民    國    97    年    10    月    30    日
                  家事法庭  法  官  何清富
正本係照原本作成。
中    華    民    國    97    年    10    月    30    日
                            書記官  葉彥伶
附請：
一、請於10日內將本裁定全文，登載當地報紙1 天，並將登報證
    明送院參辦。
二、請先核對裁定內容，無誤後再登報，如有錯誤請先通知本院
    更正。


司法院資訊處製作；財團法人民間司法改革基金會備份。
